【裁判字號】    97,訴,1844
【裁判日期】    980224
【裁判案由】    違反毒品危害防制條例
【裁判全文】
臺灣屏東地方法院刑事判決              97年度訴字第1844號
公  訴  人  臺灣屏東地方法院檢察署檢察官
被      告  甲○○
                    另案在臺灣屏東看守所羈押中
上列被告因違反毒品危害防制條例案件，經檢察官提起公訴（97
年度毒偵字第2306號），被告就被訴事實為有罪之陳述，本院裁
定行簡式審判程序，判決如下：
    主  文
甲○○施用第一級毒品，累犯，處有期徒刑拾月。又施用第二級
毒品，累犯，處有期徒刑肆月。應執行有期徒刑壹年。
    事  實
一、甲○○前於民國92年間因施用毒品案件，經本院以92年度毒
    聲字第626 號裁定送觀察、勒戒後，認有繼續施用毒品之傾
    向，再經本院以92年度毒聲字第759 號裁定入戒治處所施以
    強制戒治，其後經本院以92年度毒聲字第1479號裁定停止戒
    治，所餘戒治期間付保護管束，於92年11月19日出戒治所，
    迨於93年6 月9 日保護管束期滿，由臺灣屏東地方法院檢察
    署檢察官以93年度戒毒偵字第80號不起訴處分確定。另其於
    94年間因違反毒品危害防制條例案件，經本院以94年度訴字
    第463 號判決判處有期徒刑6 月確定、經臺灣高等法院高雄
    分院以94年度上訴字第1310號判決判處有期徒刑1 年確定，
    上開有期徒刑6 月、1 年，並經臺灣高等法院高雄分院以95
    年度聲字第460 號裁定應執行有期徒刑1 年4 月；復於95年
    間因違反毒品危害防制條例案件，經臺灣板橋地方法院以95
    年度訴字第2477號判決判處有期徒刑8 月確定，自95年6 月
    18日入監服刑，經減刑後於96年9 月11日因縮短刑期假釋出
    監，迨於96年10月20日保護管束期滿未經撤銷假釋以視為執
    行完畢論。詎甲○○猶不知悛悔，於強制戒治執行完畢釋放
    後5 年內，復基於施用第一級毒品海洛因之犯意，於97年9
    月7 日中午時分，在屏東縣屏東市○○路266 號，以將第一
    級毒品海洛因摻入香菸內吸食之方式，施用第一級毒品海洛
    因1 次。甲○○並另基於施用第二級毒品甲基安非他命之犯
    意，於施用海洛因後，旋以將第二級毒品甲基安非他命置於
    玻璃球內加熱燒烤再吸食所產生煙霧之方式，施用第二級毒
    品甲基安非他命1 次。嗣於97年9 月8 日10時20分許，在屏
    東縣屏東市○○路與廣東南路路口，因形跡可疑為警盤查，
    經警見其手臂有注射痕跡且知其有毒品之前科紀錄向其詢問
    ，甲○○乃坦承施用毒品並同意採尿送驗而查獲。
二、案經屏東縣政府警察局屏東分局報請臺灣屏東地方法院檢察
    署檢察官偵查起訴。
    理  由
一、本件被告甲○○所犯係死刑、無期徒刑、最輕本刑為3 年以
    上有期徒刑以外之罪，其於準備程序中就被訴事實為有罪之
    陳述，經法官告知簡式審判程序之旨，並聽取當事人之意見
    後，本院認為適宜由受命法官獨任進行簡式審判程序。
二、上揭事實，業據被告甲○○於警詢時及本院審理時坦承不諱
    ，且被告為警所採集之尿液檢體，經送請臺灣檢驗科技股份
    有限公司以酵素免疫分析法及氣相層析質譜儀法檢驗，結果
    呈甲基安非他命及嗎啡陽性反應，有該公司濫用藥物尿液檢
    驗報告1 紙在卷足憑（見警卷第13頁），堪信被告上開自白
    確與事實相符。又被告先前如事實欄所載，其於92年間因施
    用毒品案件，經本院以92年度毒聲字第626 號裁定送觀察、
    勒戒後，認有繼續施用毒品之傾向，再經本院以92年度毒聲
    字第759 號裁定入戒治處所施以強制戒治，其後經本院以92
    年度毒聲字第1479號裁定停止戒治，所餘戒治期間付保護管
    束，於92年11月19日出戒治所，迨於93年6 月9 日保護管束
    期滿，由臺灣屏東地方法院檢察署檢察官以93年度戒毒偵字
    第80號不起訴處分確定等情，有臺灣高等法院被告前案紀錄
    表在卷足憑，本件事證已臻明確，被告於強制戒治執行完畢
    釋放後5 年內，再犯本件施用第一級毒品海洛因及第二級毒
    品甲基安非他命之犯行洵堪認定。
三、查海洛因為毒品危害防制條例第2 條第2 項第1 款明定之第
    一級毒品；甲基安非他命為同條例第2 條第2 項第2 款明定
    之第二級毒品，均不得持有及施用，核被告甲○○所為，係
    犯該條例第10條第1 項之施用第一級毒品罪及同條第2 項之
    施用第二級毒品罪。其施用前持有第一級毒品海洛因及第二
    級毒品甲基安非他命之低度行為，應分別為其施用第一級毒
    品海洛因及第二級毒品甲基安非他命之高度行為所吸收，不
    另論罪。被告所犯施用第一級毒品罪及施用第二級毒品罪2
    罪間，犯意個別、行為互殊，應予分論併罰。被告前於94年
    間因違反毒品危害防制條例案件，經本院以94年度訴字第46
    3 號判決判處有期徒刑6 月確定、經臺灣高等法院高雄分院
    以94年度上訴字第1310號判決判處有期徒刑1 年確定，上開
    有期徒刑6 月、1 年，並經臺灣高等法院高雄分院以95年度
    聲字第460 號裁定應執行有期徒刑1 年4 月；復於95年間因
    違反毒品危害防制條例案件，經臺灣板橋地方法院以95年度
    訴字第2477號判決判處有期徒刑8 月確定，自95年6 月18日
    入監服刑，經減刑後於96年9 月11日因縮短刑期假釋出監，
    迨於96年10月20日保護管束期滿未經撤銷假釋以視為執行完
    畢論等情，有臺灣高等法院被告前案紀錄表1 份在卷可稽，
    其於受徒刑之執行完畢，5 年以內故意再犯本件有期徒刑以
    上之罪，為累犯，所犯2 罪均應依刑法第47條第1 項之規定
    加重其刑。爰審酌被告前經觀察、勒戒及強制戒治後，仍未
    戒斷其施用毒品之惡習，並參酌其素行狀況、犯罪之動機、
    目的、手段、所生戕害其身心情形及犯罪後坦承犯行，態度
    尚非惡劣等一切情狀，分別就其施用第一級毒品海洛因及第
    二級毒品甲基安非他命犯行，量處如主文所示之刑，並定其
    應執行之刑，以資懲儆。
據上論斷，應依刑事訴訟法第299 條第1 項前段、第273 條之1
第1 項，毒品危害防制條例第10條第1 項、第2 項，刑法第11條
前段、第47條第1 項、第51條第5 款，判決如主文。
本案經檢察官李侑姿到庭執行職務。
中    華    民    國    98    年    2     月    24    日
                  刑事第五庭    法  官  林家聖
以上正本證明與原本無異。
如不服本判決應於收受判決後10日內向本院提出上訴書狀，並應
敘述具體理由；其未敘述上訴理由者，應於上訴期間屆滿後20日
內向本院補提理由書（均須按他造當事人之人數附繕本）「切勿
逕送上級法院」。
中    華    民    國    98    年    2     月    24   日
                                書記官  陳蓉柔
附錄本判決論罪科刑法條全文：
毒品危害防制條例第10條
施用第一級毒品者，處六月以上五年以下有期徒刑。
施用第二級毒品者，處三年以下有期徒刑。


司法院資訊處製作；財團法人民間司法改革基金會備份。
